臺灣高等法院刑事判決
上　訴　人
即　被　告　甲○○
指定辯護人　本院公設辯護人乙○○
上列上訴人因強盜案件，不服臺灣板橋地方法院93 年度訴字第
753號，中華民國93年12月21日第一審判決（起訴案號：臺灣板
橋地方法院檢察署93年度偵字第649號），提起上訴，本院判決
如下：
    主  文
原判決撤銷。
本件免訴。
    理  由
一、公訴意旨略以：甲○○意圖為自己不法之所有，基於竊盜之
    犯意，於民國（下同）92年12月20日上午9時5分許，持客觀
    上可為凶器之鐵撬、鐵錘、鐵鉗各1支及螺絲起子2支，至臺
    北縣板橋市○○○路○段25號3樓，趁該處房門未鎖之際，入
    內竊取分屬丙○○、丁○○所有之布製玩具人偶3 個、鑰匙
    一串（無故侵入住宅部分未據告訴），得手後正欲離去時，
    為丁○○發覺自後追呼，丙○○聞聲亦旋即趕來加入追捕，
    詎甲○○為防護贓物及脫免逮捕，竟持上述鐵錘、鐵撬各一
    支作勢欲攻擊丙○○，並對丙○○恫嚇稱「來啊！來啊！過
    來我就揍你」等語，現場某真實姓名年籍不詳之民眾見狀，
    乃上前協助丙○○將其制伏，嗣於同日9時30 分許，甲○○
    為據報前來之警員查獲，扣得前述工具，因認甲○○涉有刑
    法第329條、第330條第1項之加重準強盜罪嫌云云。
二、按案件曾經判決確定者，應為免訴之判決，刑事訴訟法第30
    2條第1款定有明文。又此項原則於實質上一罪或裁判上一罪
    ，均有其適用（參看最高法院49年臺非字第20號判例）。
三、經查，被告甲○○坦承有攜帶前述工具侵入被害人丙○○、
    丁○○之住處，並竊得布製玩偶3個、鑰匙1串3 支之事實，
    核與被害人丙○○、丁○○供述失竊之情節相符，並有丙○○、丁○○出具之贓物領據在卷可稽（見偵查卷第16頁、17
    頁），被告竊盜之犯行已堪認定。
四、雖公訴人依丙○○之供述，指被告於遭丙○○追捕時，對丙○○恐嚇，認被告犯刑法第329條、第330條第1 項之加重準
    強盜罪云云。惟被告堅決否認出言恫嚇被害人丙○○。經查
    丙○○於原審及本院審理時雖稱，被告有以台語說：「不要
    過來，過來要讓你死」（見原審卷第85頁及本院審判筆錄）
    。惟丙○○於警詢時係供稱：「被告以鐵錘、鐵撬作勢要攻
    擊我，口中並說來啊！來啊！」，並未言及被告有講「要讓
    你死或揍人」之言詞（見偵查卷第11頁反面）。丙○○於檢
    察官偵訊時則供稱：「被告說，來啊！來啊！，過來就揍你
    」（見偵查卷第36頁反面）。三次之供述並不一致。又另一
    被害人丁○○於警詢時供稱，我問他為何在我臥室，他一直
    道歉，我要檢查他的手提袋，他立刻轉頭逃跑，我因身上僅
    著內衣內褲，追到三樓樓梯口便大喊抓賊，就沒有繼續追（
    見偵查卷第9頁反面）。丁○○於原審時更證稱，我喊抓賊
    ，丙○○有聽到，後來的事情我不清楚，當我到外面時，被
    告已經被抓，我與被告照面時間只有在我房門口那一瞬間，
    被告沒有攻擊我，與被告照面時，被告有跟我說對不起，當
    時被告態度良好（見原審卷第124頁、第125頁）。丙○○之
    供述前後不符，依據經驗法則，當以事情發生時，記憶最為
    清晰，則當以丙○○最初警詢之供述為可採。難認被告有以
    「要揍你、要你死」之言詞恫嚇丙○○。至於丙○○雖又稱
    「被告以鐵錘、鐵撬作勢要攻擊我。」但此部分亦僅有丙○○之供述，並無其他證據佐證，再參以另一被害人丁○○供
    稱，當時被告態度良好，一直道歉，則此部分是否丙○○誤
    認，殊值懷疑，尚不得依丙○○前後不一之指訴，認定被告
    有對丙○○施以強暴脅迫之行為。本件不能證明被告犯準強
    盜罪，被告應僅係犯竊盜罪。
五、又查，被告曾於92年8月19 日犯竊盜罪，經臺灣板橋地方法
    院於92年12月31日，以92年度簡字第3937 號判處拘役50 天
    ，並於93年3月15 日確定，有該案判決書及刑案資料查註紀
    錄表在卷可稽（參見偵字第649號卷第40 頁）。再被告另於
    92年12月10日、12日、20 日（上午7時許）連續三次犯竊盜
    罪，該三次竊盜犯行，檢察官認應為前述臺灣板橋地方法院
    92年簡字第3937號確定判決之既判力所及，乃為不起訴之處
    分，此有臺灣板橋地方法院檢察署93年度偵字第649 號不起
    訴處分書附卷可憑（見偵字卷第44頁）。本件被告所犯之竊
    盜罪即係於92年12月20日上午9 時許所犯，與前述不起訴處
    分案件之第三次竊盜犯行為同一日上午，犯罪地點一在板橋
    市○○○路○段19號之4號一樓，一在板橋市○○○路○段 25
    號3 樓，兩地相鄰，足認被告就本件竊盜犯行與前述不起訴
    處分案之三次竊盜犯行及前述已判決拘役50日確定之竊盜犯
    行（前述92年簡字第3937號）均係基於概括犯意所為，有連
    續犯之關係，屬裁判上之一罪，本件竊盜犯行，應為前案確
    定判決效力之所及。
六、原判決認被告係犯準強盜罪，並對被告為有罪之判決，容有
    未洽，被告提起上訴，否認犯準強盜罪為有理由，且依前之
    所述，被告應係犯竊盜罪，被告所犯竊盜罪應為前此所犯並
    已判決確定之案件既判力所及，應由本院將原判決撤銷，另
    諭知本件免訴之判決。
據上論斷，應依刑事訴訟法第369條第1項前段、第364條、第302
條第1款，判決如主文。
本案經檢察官鄭富銘到庭執行職務。
中　　華　　民　　國　　94　 　年　　4　　月　　13　  日
                  刑事第十四庭審判長法  官  張連財
                                    法  官  周占春
                                    法  官  林明俊
以上正本證明與原本無異。
如不服本判決，應於收受送達後十日內向本院提出上訴書狀，其
未敘述上訴之理由者並得於提起上訴後十日內向本院補提理由書
（均須按他造當事人之人數附繕本）。
                                    書記官  蕭進忠
中　　華　　民　　國　　94　　年　　4 　　月　　14　　日
